NGUYĒN THỊ MINH TRANG SALES ADMIN





Hiện tôi có 5 năm kinh nghiệm trong vị trí Sales Admin và E-Commerce, tôi đã tiếp thu được nhiều kiến thức và trau dồi khả năng giải quyết vấn đề của bản thân. Tôi là một người khá vui vẻ, mang năng lượng tích cực và hòa nhập tốt với môi trường làm việc. Với tính cách và kỹ năng của mình, tôi đã có nhiều đóng góp cho đội nhóm cũng như thành tích riêng cho bản thân. Tôi tin rằng mình có thể mang lại nhiều cống hiến và bức phá cho Công ty.

HỌC VẤN

CAO ĐẮNG GIAO THÔNG VẬN TẢI

- Khóa 2012 -2015
- Ngành: Quản trị kinh doanh
- Toeic 500

KŸ NĂNG

- Quản lý & sắp xếp khoa học
- Design Canva
- Đàm phán & thuyết trình
- Làm việc nhóm
- Làm việc độc lập

KINH NGHIỆM LÀM VIỆC

SALES ADMIN & E-COMMERCE (07/2023 - Hiện nay)

Công ty cổ phần Sâm Việt Nam Vinapanax

- Chuẩn bị, soạn thảo, xử lý các văn bản và giấy tờ, hồ sơ, hợp đồng, thư từ... của khách hàng cũng như bộ phận.
- Làm báo giá, hợp đồng, lên đơn hàng cho CTV.
- Nhập đơn hàng vào phần mềm, điều phối xe, liên hệ bộ phận kho, theo dõi giao hàng, công nợ của CTV và KH.
- Tiếp nhận phản hồi khách hàng, hỗ trợ khách hàng xử lý vướng mắc phát sinh.
- Theo dõi và tham gia các chương trình, sự kiện bán hàng trên các sàn TMĐT
- Hỗ trợ tư vấn, CSKH, giải quyết các khiếu nại từ KH
- Kiểm tra và cập nhập thông tin số lượng hàng hóa tồn kho.
- Báo cáo kết quả doanh thu theo quy định công ty.

CHUYÊN VIÊN MARKETING (09/2019 - 06/2023) Công ty cổ phần Joton

- Cập nhập thông tin sản phẩm, tin tức của Công ty lên Website.
- Quản lý Fanpage, Website.
- Tổng họp doanh số, sản lượng bán hàng để trả thưởng cho KH.
- Làm việc NCC sản xuất quà tặng, vật phẩm Marketing.
- Phỏng vấn và tuyển dụng nhân sự.
- Lên kế hoạch đào tạo, theo dõi, ghi nhận kết quả đào tạo của NV.
- Lưu trữ tài liệu theo quy chuẩn ISO.
- Báo cáo tổng kết hiệu quả chương trình MKT, báo cáo công việc tuần/tháng/năm.
- Xây dụng shop bán hàng trên LZD, Shopee, Tiki... cho Công ty và quản trị hoạt động TMĐT.
- Vận hành, kiểm soát các hoạt động và tư vấn KH trên kênh TMĐT.

QUẢN LÝ NHÓM CSKH (09/2017 - 07/2019) Công ty TNHH Sportslink Việt Nam

- Xây dụng phát triển, vận hành và kiểm soát các hoạt động của kênh
 TMĐT
- Theo dõi và tham gia các chương trình, sự kiện bán hàng trên các sàn TMĐT
- Hỗ trợ tư vấn, CSKH, giải quyết các khiếu nại từ KH
- Lên PO hàng hóa, xử lý đơn hàng và theo dõi tiến độ
- Kiểm tra và cập nhập thông tin số lượng hàng hóa tồn kho của gian hàng
- Thực hiện KPI nhóm và phân công các công việc trong nhóm
- Theo dõi và báo cao doanh thu định kỳ.

THÔNG TIN







07/04/1993



Quận 7,

NGUYỄN THỊ MINH TRANG SALES ADMIN

Quận 7, Tp.HCM

KÍNH GỬI QUÝ CÔNG TY,

Tôi có niềm đam mê trong lĩnh vực thương mại điện tử (TMĐT) và kinh nghiệm làm việc ở vị trí hỗ trợ kinh doanh, đặc biệt trong quản lý đơn hàng, cskh và sử dụng các công cụ quản lý bán hàng.

Với tính cách cẩn thận, có trách nhiệm và khả năng làm việc nhóm tốt, tôi tin mình có thể đóng góp vào sự phát triển của công ty. Bên cạnh đó, tôi còn trau dồi thêm cho bản thân các kỹ năng phân tích, xử lý dữ liệu, giúp nâng cao hiệu quả công việc.

Kỹ năng giao tiếp tốt, cùng với kinh nghiệm làm việc trực tiếp với khách hàng, tôi hiểu rằng sự hài lòng của khách hàng là yếu tố quan trọng, vì vậy tôi luôn nỗ lực để mang đến dịch vụ tốt nhất, hỗ trợ kịp thời và giải quyết các vấn đề phát sinh một cách nhanh chóng.

Tôi tin rằng với những phẩm chất cá nhân, kỹ năng và sự nhiệt huyết trong công việc, tôi có thể đóng góp tích cực vào sự phát triển của công ty.

Cảm ơn Quý công ty đã xem xét đơn ứng tuyển của tôi. Tôi mong sớm nhận được phản hồi từ Quý công ty.

Trân trọng!